【裁判字號】    95,交聲,836
【裁判日期】    951011
【裁判案由】    違反道路交通管理處罰條例聲明異議
【裁判全文】
臺灣臺北地方法院交通事件裁定         95年度交聲字第836號
    原處分機關  臺北市交通事件裁決所
    異  議  人
    即受處分人  甲○○
上列異議人即受處分人因違反道路交通管理處罰條例案件，對於
臺北市交通事件裁決所中華民國95年8月30日所為之處分（原處
分案號：北市裁二字第裁22-1AB193971號）聲明異議，本院裁定
如下：
    主  文
異議駁回。
    理  由
一、按道路交通安全規則第111條第1項第5款規定不得併排臨時
    停車，同法第112條第1項第10款亦有相同規定，汽車駕駛人
    停車時有併排停車之情事時，處新臺幣600元以上1,200元以
    下罰鍰，道路交通管理處罰條例第56條第1項第6款定有明文
    ，並依違反道路交通管理事件統一裁罰基準及處理細則（下
    稱處理細則）第44條第1項及違反道路交通管理事件統一裁
    罰基準表（下稱基準表）之規定，應處以1.200元之罰鍰。
    又受處分人不服道路交通管理處罰條例第8條所定主管機關
    所為之處罰者，得於接到裁決書之翌日起至20日內，向管轄
    地方法院聲明異議，道路交通管理處罰條例第87條第1項訂
    有明文。本件異議人即受處分人甲○○於民國95年8月30日
    接獲裁決書後，當日提出聲明異議，有95年8月30日臺北市
    交通事件裁決所北市裁二字第裁22-1AB193971號違反道路交
    通管理事件裁決書暨裁決書送達證書附卷可參，是以異議人
    聲明異議並未逾20日期限，合先敘明。
二、原處分意旨略以：異議人即受處分人甲○○於95年7月7日上
    午，將其所有車牌號碼ET-4538號自用小客車併排停放在臺
    北市○○○路○段308巷18號前，嗣於同日上午9時8分許，經
    臺北市停車管理處交通助理員林鴻源拍照採證，並以臺北市
    政府交通局北市交停字第1AB193971號違反道路交通管理事
    件通知單舉發逕行舉發，嗣受處分人於舉發通知單所載應到
    案日期前到案聽候裁決，經原處分機關調查結果，仍認受處
    分人確有併排停車之違規行為，乃依前揭條文、處理細則暨
    基準表之規定，以前開裁決書裁罰異議人罰鍰1,200元在案
    。
三、異議理由略以：其於95年7月7日上午駕駛所有之車牌號碼
    ET-4538號自用小客車行駛於上開路段時，為臺北市停車管
    理處代號311人員所拍照，並依上開照片做為認定其有違規
    停車之情事之證據，惟此係執法人員以代號秘密取證，並無
    效力，故請求撤銷上開裁決云云。
四、按汽車駕駛人違規停車而不在場時，得逕行舉發；且應記明
    車輛牌照號碼、車型等可資辨明之資料，以汽車所有人為被
    通知人製單舉發，道路交通管理處罰條例第7條之2定有明文
    ，異議人辯稱臺北市停車管理處人員以代號秘密取證，並以
    此做為認定其有違規並排停車之依據云云，經查，本件違反
    道路交通管理事件通知單上於「填單人職名章」欄位中明確
    載有「交通助理員林鴻源311」之字樣，並非如異議人所述
    無法查知執法人員姓名之情事，此有臺北市政府交通局北市
    交停字第1AB193971號違反道路交通管理事件通知單在卷可
    稽，是以異議人上開辯詞純為虛構卸責之言，不足採信。本
    件受處分人違規行為明確，應依法裁罰。
五、綜上所述，受處分人確有併排停車之違規行為，從而原處分
    機關依道路交通管理處罰條例第56條第1項第6款、處理細則
    第44條第1項暨基準表之規定，裁處受處分人罰鍰1,200元，
    核無違誤。本件受處分人之異議為無理由，自應裁定將其異
    議駁回。
據上論斷，應依道路交通案件處理辦法第19條，裁定如主文。
中    華    民    國    95    年    10    月    11    日
                  交通法庭法  官  梁耀鑌
上正本證明與原本無異。
如不服本裁定，應於裁定送達後5日內向本院提出抗告狀。
                          書記官  張漪蕙
中    華    民    國    95    年    10    月    11    日


司法院資訊處製作；財團法人民間司法改革基金會備份。
